【裁判字號】    90,台上,4908
【裁判日期】    900809
【裁判案由】    竊盜等
【裁判全文】
最高法院刑事判決                                九十年度台上字第四九○八號
    上訴人  台灣高等法院檢察署檢察官
    被  告  己○○
            乙○○
            庚○○
            丁○○
    上訴人  戊○○
            甲○○
            壬○○
            辛○○
            癸○○
            丙○○
右上訴人等因被告等竊盜等案件，不服台灣高等法院中華民國九十年五月一日第二審
判決（八十九年度上訴字第七號，起訴案號：台灣新竹地方法院檢察署八十六年度偵
字第五四一六號、五四九八號、五五一○號、五五八六號、五七二七號、六一二一號
、六二五五號、六二五六號、六三○八號、六三一二號、六九三七號、七六一三號）
，提起上訴，本院判決如左：
    主  文
原判決關於己○○、乙○○、庚○○、丁○○、戊○○部分撤銷，發回台灣高等法院
。
壬○○、辛○○、癸○○、丙○○、甲○○上訴駁回。
    理  由
壹、發回部分（檢察官及戊○○上訴部分）：
原判決撤銷第一審不當之科刑判決，就被告己○○、乙○○、庚○○、丁○○等四人
部分，改諭知無罪之判決，另就上訴人戊○○部分仍論處常業贓物罪刑，固非無見。
惟查：（一）、未參與審理之法官參與判決者，其判決為當然違背法令，刑事訴訟法
第三百七十九條第十三款定有明文。本件依原審審判筆錄記載，參與審理之審判長法
官為黃瑞華，法官為宋祺、雷雯華，而判決正本則載參與判決之審判長法官為黃瑞華
、法官為吳燦、雷雯華，其中法官吳燦顯係未參與審理而參與判決，其判決當然違背
法令。（二）、原審共同被告洪石竹、一審共同被告高德福於保二總隊第一大隊第四
中隊訊問及檢察官偵查中先後供述，被告己○○有參與原判決附表（下稱附表）一編
號第十八、附表四編號第二十四、四十、四十四次犯行（該警卷第一宗第二三二頁、
同上警卷第二宗第二六九、二七○、二七五、二七七、三○四、三○五頁，偵字第六
一二一號卷第一三三頁正背面、一三四頁正面），一審共同被告柳進寶亦於上開警訊
時供述，被告己○○有參與附表四編號第四十四次犯行，另被告己○○亦於偵查中自
白參與該附表四編號第二十四、二十七、四十三次犯行；另原判決認僅有原審共同被
告許明月供述被告乙○○有參與起訴書所指之犯行，但依卷內資料，尚有一審共同被
告鄭助昌於偵查中供述，其有參與該附表一編號第四、九、十二次犯行（同上偵查卷
第一二五頁正背面），另原審共同被告許明和於一審審理中亦供述，其有參與附表一
編號第四次犯行，一審共同被告曾慶輝亦於警訊中稱，其有參與附表一編號第三十二
次犯行（一審卷一第一○七頁、同上警卷第一宗第一三五頁）；被告庚○○有參與附
表一編號第二十八、二十九次犯行，除有高德福供述外，另尚有柳進寶於警訊中亦同
此供述（同上警卷第二宗第第一九八頁）；另就被告丁○○部分，高德福、洪石竹於
警偵訊中供述，其有參與附表一編號第十八次、附表四編號第四十次犯行（同上警卷
第二宗第二三二、二七○、二七七、三○四頁，同上偵查卷第一三三頁），其有參與
附表四編號第十及二十九次犯行，除被告辛○○供述外，尚有洪石竹警訊中亦同此供
述（同上警卷第二宗第三○四、三○五頁），又除高德福供述其有參與附表四編號第
二十四、二十六、二十七三次犯行外，尚有被告己○○供述其有參與附表四編號第二
十四、二十七次犯行（同上偵查卷第五十四至五十六頁、一三三頁），洪石竹亦稱其
有參與附表四編號第二十六次，另亦供其有參與附表四編號第三十、三十八次犯行（
同上警卷第二宗第三○四、三○五頁）；上開被告己○○之自白，共同被告間對被告
己○○、乙○○、庚○○、丁○○不利之供述，何以不足採，原判決並未詳為說明，
遽對上開四被告為無罪之判決，自嫌速斷。（三）、原判決認本件行竊之許明月等人
將所竊得之附表一、二所示之贓物出售予知情而以故買贓物為常業之上訴人戊○○（
另李鳳台、巴順中二人業經判刑確定），但對於許明月等人是否於得手後即運至上訴
人戊○○處出售，其究係於何處所買受，對於上訴人戊○○之犯罪時間及地點，未於
事實中明白記載理由中亦未說明，亦有疏漏。檢察官就被告己○○、乙○○、庚○○
、丁○○部分，及上訴人戊○○分別上訴，指摘原判決關於被告己○○、乙○○、庚
○○、丁○○及上訴人戊○○部分判決違法，均有理由，應認原判決關於上開部分均
有撤銷發回之原因。又本件檢察官係起訴被告己○○、乙○○、庚○○、丁○○涉犯
刑法第三百二十二條常業竊盜罪嫌，自得上訴本院，併予敘明。又原判決敘明因諭知
被告己○○、乙○○、庚○○、丁○○等四人無罪而無裁判上一罪關係，乃退回併辦
部分（即原判決丁退併部分中之一、二、四、五、六部分），於發回後，是否有裁判
上一罪關係，仍應併予注意。
貳、上訴駁回（上訴人壬○○、辛○○、癸○○、丙○○、甲○○上訴部分）：
按刑事訴訟法第三百七十六條所列各罪之案件，經第二審判決者，不得上訴於第三審
法院，法有明文。本件起訴係指上訴人壬○○、辛○○、癸○○、丙○○、甲○○涉
犯刑法第三百二十二條常業竊盜罪嫌，原審係依同法第三百二十一條第一項第三、四
款論處其等加重竊盜罪刑，核屬刑事訴訟法第三百七十六條第二款之案件，既經第二
審判決，其等上訴主張應受無罪之宣告，對於其罪名並無爭執者，參照本院二十九年
抗字第八一號、四十五年台上字第一二七五號判例意旨，自不得上訴於第三審法院。
其等上訴均不合法，應予駁回。
據上論結，應依刑事訴訟法第三百九十五條前段、第三百九十七條、第四百零一條，
判決如主文。
中      華      民      國     九十     年      八      月      九      日
                              最高法院刑事第二庭
                                  審判長法官  莊  來  成
                                        法官  謝  俊  雄
                                        法官  蘇  振  堂
                                        法官  吳  昆  仁
                                        法官  陳  世  雄
      右正本證明與原本無異
                                              書  記  官
中      華      民      國     九十     年      八      月     十七     日


司法院資訊處製作；財團法人民間司法改革基金會備份。
